臺灣新竹地方法院民事小額判決
110年度竹東小字第68號
原      告  劉庭暄  


被      告  石雨欣  

訴訟代理人  石添明  
上列當事人間請求返還代墊款等事件，本院於民國110年3月23日
辯論終結，判決如下：
    主      文
被告應給付原告新臺幣肆萬玖仟玖佰貳拾玖元，及其中新臺幣肆
萬參仟陸佰貳拾玖元自民國一○九年八月一日起，其中新臺幣陸
仟參佰元自自民國一○九年十一月十四日起，均至清償日止，各
按週年利率百分之五計算之利息。
原告其餘之訴駁回。
訴訟費用新臺幣壹仟元，其中新臺幣柒佰玖拾陸元由被告負擔，
餘由原告負擔。
本判決原告勝訴部分得假執行。
    事實及理由
壹、程序方面：
　　本件原告聲請核發支付命令，被告於法定期間內提出異議，
    依民事訴訟法第519 條第1 項規定，應以原支付命令之聲請
    視為起訴。
貳、實體方面：　
一、原告主張：兩造自民國106年11月起共同飼養3隻貓咪，約定
    飼養費用各負擔一半，嗣被告反悔，於109年初改稱3隻貓咪
    均為其所有，原告乃向被告請求自108年3月起為養育寵物貓
    所支出之代墊費用合計新臺幣（下同）56,405元，經被告承
    諾願意返還該代墊款。又被告於108年12月19日騎乘原告所
    有之車牌號碼000-0000號普通重型機車（下稱系爭機車）發
    生車禍，致系爭機車受損，修繕費用為6,300元，故被告應
    給付原告之金額共62,705元，兩造並約定被告應於109年7月
    31日前給付。惟被告屆期未履行，迄今仍未清償，屢經催討
    ，均置之不理。為此，爰依兩造返還代墊款之約定及侵權行
    為之法律關係提起本件訴訟。並聲明：被告應給付原告62,7
    05元，及自109年8月1日起至清償日止，按週年利率5%計算
    之利息。
二、被告則以：貓咪本由兩造共同飼養，費用平均分攤，兩造爭
    吵後，原告很情緒化說要把貓抓走，被告擔心貓咪安危，不
    讓原告抓走。之後原告又表示貓咪均歸被告所有，要求被告
    給付先前共同飼養費用之一半，因原告精神狀況不穩定，且
    仍持有被告住處鑰匙，為避免原告對寵物貓或被告不利，被
    告方答應原告之請求，而被告已於1月匯款3萬元予原告。另
    車損部分，係被告騎車接原告時被撞，被告同意給付此筆費
    用等語資為抗辯。並聲明：原告之訴駁回。
三、得心證之理由：
  ㈠原告主張自108年3月起，其與被告共同飼養3隻貓咪，各負擔
    一半費用，其累計負擔56,405元，嗣3隻貓咪均歸被告，被
    告同意前開款項屬原告之代墊款並承諾返還，業據提出寵物
    醫療費用明細、訂單明細、兩造LINE通訊軟體對話紀錄等件
    為證（見109年度司促字第9143號卷第9至45頁、第51至55頁
    ，本院卷第69至103頁），被告對於共同飼養貓咪並不爭執
    ，但以前詞置辯。經查，觀諸兩造LINE對話紀錄，其中關於
    飼養貓咪費用部分，有如下之對話內容：「（對話日期：10
    9年6月22日）原告：貓咪的錢我希望最晚7月底前解決，我
    不想繼續跟妳有牽連，妳給不出來自己想辦法借或是找別的
    方法…。被告：啊你不先讓我知道多少錢我怎麼算。原告：
    一筆一筆算啊…我會把所有細項拍給妳…每一筆妳都可以自己
    算。被告：嗯。（對話日期：109年6月26日）被告：我先算
    完，我在想一下。原告：大概5萬多，車子還沒加，應該加
    起來不到6萬，反正就上下，7月底好嗎。被告：我不知道那
    時候給不給得出來，我後面沒收入。原告：妳可以找別的時
    間算反正大概那樣幾千塊不引響（按應係影響之誤載）吧。
    被告：我算是45363。原告：結紮的錢我有給你。被告：你
    畫綠色的我都沒算，等等我在算一次，我忘記扣我自己買你
    沒畫的。原告：所以啥是你買的，妳可以列出來嗎？被告：
    44563。原告：你說哪個扣一半。被告：項圈名牌扭蛋，436
    29七月底前給你。原告：我說了我算的跟妳不一樣。被告：
    那你幹嘛叫我算。原告：而且還有車所以不是這樣，要對帳
    啊，不然我說多少你就給我嗎？被告：我現在跟你算貓而已
    。」（見本院卷第101、103頁）。由上可知，兩造確實於10
    9年6月22日至同月26日就飼養貓咪之費用進行會算，且被告
    對於原告代墊其中部分款項並未爭執，而被告結算後自認原
    告代墊款項金額為43,629元，並承諾於109年7月底前返還。
    是以，原告主張被告應返還飼養貓咪代墊款43,629元，為有
    理由。被告雖提出109年1月16日存款轉出明細表、109年6月
    10日及109年6月22日ATM轉帳單（見本院卷第107至111頁）
    ，然此揭轉出、轉帳日期均早於109年6月26日，自無從佐證
    係被告為了返還原告代墊款而為之給付，且由LINE對話紀錄
    所示，兩造先前共同租屋、出國，並有購買西裝褲、外套等
    支出，彼此對於費用分擔亦曾進行結算(見本院卷第71頁、
    第75至77頁)，足認兩造間另有其他債權債務關係存在，更
    不能憑此即認被告已將其所承諾之43,629元代墊款返還予原
    告。被告又辯稱原告精神狀況不穩，持有其住處鑰匙，為避
    免原告有何不利舉措，方答應原告請求云云。然查，被告於
    109年6月26日承諾返還前述代墊款時，已經成年，且依卷附
    新北市政府警察局新店分局道路交通事故談話紀錄表所載（
    見本院卷第45頁），被告從事餐飲業，堪認具有通常之智識
    程度與社會經驗，應無可能僅因避免原告有不利行動即作出
    對己不利之承諾。再衡諸上開兩造間之對話內容，被告先稱
    金額需要計算，計算後得出45,363元，後稱有其購買但未列
    入者再算出44,563元，之後又主張項圈、名牌、扭蛋的費用
    均須扣除一半，最後得出43,629元，足徵被告捍衛己身權益
    之用心，更足以佐證被告承諾返還原告代墊款43,629元乙節
    確出於自由意志。至原告主張其餘代墊款金額部分，為被告
    所否認，尚乏無其他事證可資查憑，則原告逾43,629元之代
    墊款請求，尚難憑採，無從准許。　
　㈡原告另主張被告應賠償系爭機車之修繕費用6,300元，業據提
    出車禍調解書、估價單為證（見本院109年度司促字第9143
    號卷第47至49頁），且經本院調閱系爭事故資料，有新北市
    政府警察局新店分局110年3月10日新北警店交字第11040840
    12號函暨所附之道路交通事故現場圖、道路交通事故調查報
    告表㈠、㈡、道路交通事故談話記錄表、現場照片等附卷可（
    見本院卷第39至54頁），為被告自認同意給付（見本院卷第
    62頁），是原告請求被告賠償上開修繕費用6,300元，洵屬
    有據。
　㈢從而，原告請求被告給付49,929元（計算式：43,629＋6,300＝
    49,929），自屬有據。
四、末按給付有確定期限者，債務人自期限屆滿時起，負遲延責
    任。給付無確定期限者，債務人於債權人得請求給付時，經
    其催告而未為給付，自受催告時起，負遲延責任。其經債權
    人起訴而送達訴狀，或依督促程序送達支付命令，或為其他
    相類之行為者，與催告有同一之效力；遲延之債務，以支付
    金錢為標的者，債權人得請求依法定利率計算之遲延利息；
    應付利息之債務，其利率未經約定，亦無法律可據者，週年
    利率為5%，民法第229 條第1、2項、第233 條第1 項前段、
    第203 條分別定有明文。查被告返還代墊款43,629元部分，
    給付期限為109年7月底，此部分被告自109年8月1日起負遲
    延責任，原告就此部分請求自109年8月1日起按法定利率即
    週年利率5%計算遲延利息，亦屬有據。而系爭機車修繕費6,
    300元，並無給付確定期限，查被告於109年11月13日收受支
    付命令，有送達證書、被告異議狀可考(見109年度司促字第
    9143號卷第73至81頁，本院卷第11頁），是此部分被告自10
    9年11月14日起負遲延之責，原告請求自109年11月14日起加
    計法定遲延利息，為有理由，超過此部分之利息請求，則乏
    所據。
五、綜上所述，原告依兩造返還代墊款之約定及侵權行為法律關
    係，請求被告給付49,929元，及其中43,629元自109年8月1 
    日起，其中6,300元自109年11月14日起，均至清償日止，各
    按週年利率5%計算之法定遲延利息，為有理由，應予准許；
    逾此範圍之請求，為無理由，應予駁回。
六、本件係依民事訴訟法第436 條之8 第1 項適用小額訴訟程序
    所為之判決，依同法第436 條之20規定，應就被告敗訴部分
    ，依職權宣告假執行。
七、本件事證已臻明確，兩造其餘之攻擊防禦方法及所提證據，
    於判決結果不生影響，爰不一一論列，附此敘明。
八、訴訟費用負擔之依據：民事訴訟法第79條。並依同法第436
    條之19第1 項規定，確定訴訟費用之負擔如主文第3 項所示
    。
中　　華　　民　　國　　110 　年　　4 　　月　　16　　日
                  竹東簡易庭  法　官  李珮瑜
以上正本證明與原本無異。
如不服本判決，須以違背法令為理由，於判決送達後20日內向本
庭提出上訴狀（應按他造當事人之人數附繕本）；如委任律師提
起上訴者，應一併繳納上訴審裁判費。
中　　華　　民　　國　　110 　年　　4 　　月　　16　　日
                              書記官　蕭宛琴
附錄：
一、民事訴訟法第436條之18第1項：
    （小額訴訟程序）判決書得僅記載主文，就當事人有爭執事
    項，於必要時得加記理由要領。
二、民事訴訟法第436條之24第2項：
    對於小額程序之第一審裁判上訴或抗告，非以其違背法令為
    理由，不得為之。
三、民事訴訟法第436條之25：
    上訴狀內應記載上訴理由，表明下列各款事項：
    ㈠原判決所違背之法令及其具體內容。㈡
    ㈡依訴訟資料可認為原判決有違背法令之具體事實。